# 季节性生产企业制造费用全年实际发生额与分配额的差额

提问人：安好 时间：2016-10-25 09:33:52
大家好，准则指南关于制造费用的说明中有这样一段话”季节性生产企业制造费用全年实际发生额与分配额的差额，除其中属于为下一年开工生产做准备的可留待下一年分配外，其余部分实际发生额大于分配额的差额，借记“生产成本——基本生产成本”科目，贷记本科目；实际发生额小于分配额的差额做相反的会计分录。” 请问这个计入到“生产成本——基本生产成本”科目中的实际发生额大于或小于分配额的差额，之后要如何处理呢？谢谢

回答人：chenyiwei
意思就是全部计入本月生产产品的成本了。但这种做法实际上和准则中对存货成本构成的基本原则是有冲突的。如果本月完全无生产，则这部分制造费用应直接计入当期损益（管理费用）处理较妥。